【裁判字號】    97,家抗,95
【裁判日期】    980812
【裁判案由】    認可收養
【裁判全文】
臺灣臺北地方法院民事裁定              97年度家抗字第95號
再  抗告人  乙○
            甲○
共      同
法定代理人  丁○○
非訟代理人  陳化義律師
上列再抗告人因與相對人丙○○間聲請認可收養事件，對於中華
民國98年5月27日本院97年度家抗字第95號裁定提起再抗告，本
院裁定如下：
    主  文
再抗告駁回。
再抗告費用新台幣壹仟元由再抗告人負擔。
    理  由
一、按對於抗告法院所為抗告有無理由之裁定再為抗告，僅得以
    其適用法規顯有錯誤為理由，並經原法院之許可；此項許可
    ，以原裁定所涉及之法律見解具有原則上之重要性為限；又
    原法院認為不應許可者，應以裁定駁回其再抗告，此觀諸非
    訟事件法第45條第3項、第4項、第5項準用民事訴訟法第436
    條之3第3項規定自明。又所謂「適用法規顯有錯誤」，係指
    原裁定就其取捨證據所確定之事實適用法規顯有錯誤而言，
    不包括判決不備理由或漏未斟酌證據，及認定事實錯誤之情
    形在內；所謂原則上之重要性，係指該事件所涉及之法律見
    解意義重大，而有加以闡釋之必要者而言。
二、本件再抗告人對於本院第二審認相對人抗告為有理由而改駁
    回聲請認可收養之裁定，提起再抗告，無非以：本院第一審
    認可收養裁定於97年6月10日送達相對人住所之轄區派出所
    ，經通知領取，適相對人因病住院不能親自簽收，由其配偶
    劉海峽以同居人身分代收，符合民事訴訟法第127條第2項規
    定，已生送達效力，本院第二審卻以相對人於該裁定送達時
    已無意識狀態，無法為收受送達之行為，更無於翌日出具民
    事捨棄抗告狀之可能，認該裁定未經合法送達，抗告期間無
    從起算，本件抗告並無逾期，於法有違；又認相對人已成為
    植物人無法勝任收養人保護照顧被收養人職務，不符合未成
    年人最佳利益，僅係推測相對人罹患失智症已持續一段時間
    ，因該病症嚴重時會無法分辨人事時地物，恐乏收養真意及
    勝任能力；另認再抗告人與相對人成立收養，再抗告人之生
    母丁○○與相對人結婚，目的疑為奪取相對人財產，此皆缺
    乏證據，且相對人於收養後成為植物人、相對人與丁○○判
    決離婚、丁○○希望得到相對人財產或相對人遭丁○○凌虐
    致傷等，均不屬本件收養有無效或得撤銷之原因云云為論據
    。惟查，再抗告人再抗告理由所陳各節，均屬對本件抗告是
    否逾期、合法及收養是否符合被收養人之最佳利益而應予認
    可之爭執，乃屬本院第二審採證認事當否之問題，核與適用
    法規是否顯有錯誤無關，亦無涉及法律見解具有原則上重要
    性而有加以闡釋必要之情事。本件再抗告不合前開條文規定
    而不應許可，其再抗告為不合法，應予駁回。爰裁定如主文
    。
中    華    民    國    98    年    8    月   12      日
                家事法庭審判長法  官  曾部倫
                              法  官  吳素勤
                              法  官  徐麗瑩
以上正本係照原本作成。
如對本裁定抗告，須於裁定送達後十日之不變期間內，向本院提
出抗告狀。
中    華    民    國    98    年    8     月    18    日
                              書記官  黃世昌

司法院資訊處製作；財團法人民間司法改革基金會備份。
